臺灣臺南地方法院刑事判決
110年度交易字第1195號
公  訴  人  臺灣臺南地方檢察署檢察官
被      告  謝青峯



上列被告因公共危險案件，經檢察官提起公訴（110年度偵字第2
2627號），被告就被訴事實為有罪之陳述，本院裁定進行簡式審
判程序，判決如下：
    主  文
謝青峯駕駛動力交通工具而吐氣所含酒精濃度達每公升零點二五
毫克以上，處有期徒刑伍月，如易科罰金，以新臺幣壹仟元折算
壹日。
    事實及理由
一、按本件被告謝青峯所犯為死刑、無期徒刑、最輕本刑3年以
    上有期徒刑以外之罪，亦均非屬高等法院管轄之第一審案件
    ，其於審理時先就被訴事實均為有罪之陳述，經告知簡式審
    判程序之旨，並聽取檢察官、被告之意見後，本院依刑事訴
    訟法第273條之1第1項規定裁定進行簡式審判程序，是本案
    之證據調查，依同法第273條之2規定，不受同法第159條第1
    項、第161條之2、第161條之3、第163條之1，及第164條至
    第170條所規定證據能力認定及調查方式之限制，合先敘明
    。
二、本件犯罪事實及證據，除證據部分補充：「被告於本院審理
    時之自白」外，其餘犯罪事實及證據均引用附件檢察官起訴
    書之記載。
三、核被告謝青峯所為，係犯刑法第185條之3第1項第1款，駕駛
    動力交通工具而吐氣所含酒精濃度達每公升0.25毫克以上之
    罪。爰審酌被告前已有酒後駕車之前科紀錄，有前開臺灣高
    等法院被告前案紀錄表1份存卷足參，足見其不知悔改，且
    有關酒後禁止駕車之觀念，多年來早已透過政令宣導及各類
    媒體廣為宣傳使各界週知，被告對於酒後不能駕車之危險性
    ，理應知之甚詳，竟枉顧法律禁止規範與公眾道路通行之安
    全，於服用酒類後其呼氣酒精濃度達每公升0.45毫克之情況
    下，猶貿然騎乘普通重型機車上路，罔顧公眾往來之交通安
    全，惟念及被告犯後已知坦承犯行，犯後態度尚可，且幸未
    造成他人傷亡之嚴重結果，暨被告自稱國中畢業之智識程度
    ，無業、獨居等一切情狀，量處如主文所示之刑，並諭知易
    科罰金之折算標準，以資懲儆。
據上論斷，應依刑事訴訟法第273 條之1 第1 項、第299 條第1
項前段、第310條之2、第454條第2項，刑法第185 條之3 第1 項
第1 款前段、第41條第1 項前段，刑法施行法第1 條之1 ，判決
如主文。
本案經檢察官林怡君提起公訴，檢察官蘇聖涵到庭執行職務。
中　　華　　民　　國　　110 　年　　12　　月　　30　　日
　　　　　　　　　刑事第八庭    法　官　鄭燕璘
以上正本證明與原本無異
如不服本判決應於收受本判後20日內向本院提出上訴書狀，並應
敘述具體理由。其未敘述上訴理由者，應於上訴期間屆滿後20日
內向本院補提理由書狀（均須按他造當事人之人數附繕本）「切
勿逕送上級法院」。
  　　　　　　　　　　　　　　　書記官　陳冠廷
中　　華　　民　　國　　110 　年　　12　　月　　26　　日
附錄本案論罪科刑法條全文
中華民國刑法第185條之3
駕駛動力交通工具而有下列情形之一者，處2年以下有期徒刑，
得併科20萬元以下罰金：
一、吐氣所含酒精濃度達每公升零點二五毫克或血液中酒精濃度
    達百分之零點零五以上。
二、有前款以外之其他情事足認服用酒類或其他相類之物，致不
    能安全駕駛。
三、服用毒品、麻醉藥品或其他相類之物，致不能安全駕駛。
因而致人於死者，處3年以上10年以下有期徒刑；致重傷者，處1
年以上7年以下有期徒刑。
附件：
           臺灣臺南地方檢察署檢察官起訴書
                                    110年度偵字第22627號
　　被　　　告　謝青峯 　男　63歲（民國00年0月0日生）
　　　　　　　　　　　　住○○市○區○○路000號5樓之1
　　　　　　　　　　　　居臺南市○區○○街000號5樓之5
　　　　　　　　　　　　國民身分證統一編號：Z000000000號
上列被告因公共危險案件，業經偵查終結，認應提起公訴，茲將
犯罪事實及證據並所犯法條分敘如下：
　　　　犯罪事實
一、謝青峯於民國110年10月20日18時許至19時30分許，在臺南
    市○區○○街000號5樓之5居所飲用高粱酒後，明知飲用酒類後
    吐氣所含酒精濃度達每公升0.25毫克以上者，不得駕駛動力
    交通工具，竟仍無照騎乘車牌號碼000-000號普通重型機車
    上路。嗣於同日21時30分許，在臺南市○○區○○路0段000號前
    ，因安全帽帽扣未扣為警攔查，並於同日21時41分許對其實
    施酒精濃度檢測，結果測得其吐氣所含酒精濃度達每公升0.
    45毫克，始悉上情。
二、案經臺南市政府警察局第二分局報告偵辦。
　　　　證據並所犯法條
一、上揭犯罪事實，業據被告謝青峯於警詢及偵查中坦承不諱，
    並有酒精測定紀錄表、臺南市政府警察局舉發違反道路交通
    管理事件通知單、呼氣酒精測試器檢定合格證書各1紙、酒
    測及被告外觀照片3張附卷可稽，足認被告自白與事實相符
    ，其犯嫌堪以認定。
二、核被告所為，係犯刑法第185條之3第1項第1款之駕駛動力交
    通工具吐氣所含酒精濃度達每公升0.25毫克以上之罪嫌。
三、依刑事訴訟法第251條第1項提起公訴。
　　此　　致
臺灣臺南地方法院
中　　華　　民　　國　 110　　年　　11　　月　　3 　　日
                          檢  察  官   林怡君
本件證明與原本無異
中　　華　　民　　國　 110　　年　　11　　月　　9 　　日
                          書  記  官   黃怡寧
參考法條：
刑法第185條之3第1項第1款
駕駛動力交通工具而有下列情形之一者，處 2 年以下有期徒刑
，得併科 20 萬元以下罰金：
一、吐氣所含酒精濃度達每公升零點二五毫克或血液中酒精濃度
    達百分之零點零五以上。